臺灣高雄地方法院鳳山簡易庭裁定
                                      111年度鳳秩字第6號
移送機關    高雄市政府警察局鳳山分局
被移送人    李佳龍  


上列被移送人因違反社會秩序維護法案件，經移送機關以民國11
1 年01月12日高市警鳳分偵字第11170087800 號移送書移送審理
，本院裁定如下：
    主      文
李佳龍無正當理由，攜帶類似真槍之玩具槍，而有危害安全之虞
，處罰鍰新臺幣陸仟元。
扣案之類似真槍之玩具槍貳支、彈匣貳個沒入。
    事實及理由
一、被移送人李佳龍於下列時、地有違反社會秩序維護法之行為
    ：
  （一）時間：民國110 年12 月31 日21時16分許。
  （二）地點：高雄市○○區○○○路000號。
  （三）行為：無正當理由持類似真槍之玩具槍對空鳴槍，而有
        危害公眾安全之虞。
二、上開事實，有下列之事證證明屬實：
　（一）被移送人李佳龍於警詢時之自白。
　（二）關係人洪惠美、洪凡宸、廖珮華、鄧淑慧於警詢時之證
        述。
　（三）搜索扣押筆錄、扣押物品目錄表暨扣押物品收據。
　（四）高雄市政府警察局鳳山分局空氣槍動能初篩報告表。
　（五）玩具槍（黑色瓦斯槍，含彈匣）1支、玩具槍（銀色CO2
        槍，含彈匣）1支扣案之照片。
　（六）現場監視器影片及影片截圖。
三、按無正當理由，攜帶類似真槍之玩具槍，而有危害安全之虞
    者，處三日以下拘留或18,000元以下罰鍰，社會秩序維護法
    第65條第3 款定有明文。
四、經查，被移送人於上開時、地攜帶之類似真槍之玩具槍2支
    ，並持黑色外觀之玩具槍對空鳴槍乙情，業據被移送人於警
    詢時坦承不諱，並有關係人洪惠美、洪凡宸、廖珮華、鄧淑
    慧於警詢時之證述、高雄市政府警察局鳳山分局扣押筆錄、
    扣押物品目錄表、扣押物品照片、扣案之玩具槍2 支等在卷
    可稽，自堪認定。又被移送人所持有之2支玩具槍，經高雄
    市政府警察局初篩後，認為送鑑之㈠黑色外觀之玩具槍係氣
    動式動力槍枝，以填充氣體（瓦斯）為發射動力，可發射彈
    丸，以6mm 金屬球型彈丸測試，（初篩報告表誤載為0.6mm
    ）未能貫穿鋁板，認不具殺傷力。㈡銀色外觀之玩具槍係液
    化氣體式動力槍枝，以小型高壓氣體鋼瓶內氣體為發射動力
    ，可發射彈丸，以6mm 金屬球型彈丸測試，能貫穿鋁板，具
    殺傷力，此有高雄市政府警察局鳳山分局空氣槍動能初篩報
    告表在卷可稽。且被移送人所持有之玩具槍，其外觀與真槍
    無異，令人難辨其真偽，自屬上開規定所稱之「類似真槍之
    玩具槍」。又被移送人於警詢時固辯稱：「因為我與餐館的
    員工有點小糾紛，而且員工態度不好，所以我當時拿玩具槍
    出來只是要發洩不滿的情緒；我有射擊一發，是對空鳴槍，
    沒有造成其他人員傷亡；我有在玩生存遊戲，所以會將玩具
    槍放在車上」云云。惟據關係人廖珮華於警詢時之證述：「
    被移送人帶著玩具槍是因為要嚇狗，怕有狗擋住車子前面可
    能會被撞到的時候，要驅趕用的」，及關係人鄧淑慧於警詢
    時之證述：「被移送人說帶我們出去玩放在車上要防身，確
    保我們安全」，核被移送人及關係人廖珮華、鄧淑慧之證述
    顯有出入，被移送人所辯應不足為採。且本案係接獲民眾報
    警稱有人在上述地點持槍對空射擊而到場查獲，可認被移送
    人所為實有危害社會安全之虞。是核被移送人所為，係犯社
    會秩序維護法第65條第3 款之無正當理由，攜帶類似真槍之
    玩具槍，而有危害安全之虞之違序行為。
五、核被移送人所為，係違反社會秩序維護法第65條第3 款規定
    之行為。爰審酌被移送人違反本法之手段、違反義務之程度
    以及所生之危險，量處如主文所示之處罰。
六、另扣案之玩具槍2支及彈匣2個，為被移送人所有，業據其自
    承在卷，且係供違反本法行為所用之物，爰依社會秩序維護
    法第22條第3 項前段之規定，併予宣告沒入。
七、至移送意旨另以被移送人於上開時、地，持上開黑色外觀玩
    具槍射擊，違反第63條第1 項第2 款所定之無正當理由而鳴
    槍之情形。惟按社會秩序維護法第63條第1 項第2 款「無正
    當理由鳴槍」之處罰目的，係以槍聲妨害安寧秩序之故。因
    此，適用該款，重在考量所鳴槍聲是否破壞社會安寧，但未
    具殺傷力之玩具槍不包含在內（司法院第二廳就臺灣雲林地
    方法院81年6 月1 日法律座談會所示研究意見參照）。查扣
    案之黑色外觀玩具槍並無殺傷力，已如前述，則被移送人鳴
    槍之行為與社會秩序維護法第63條第1 項第2 款之構成要件
    不相當。此部分行為本應為不罰之諭知，然此與前開違序行
    為間有吸收關係，爰不另為不罰之諭知，併予敘明。
八、依社會秩序維護法第45條第1 項、第65條第3款、第22條第3
    項，裁定如主文。
中　　華　　民　　國　　111 　年　　3 　　月　　3 　　日
          　　　　鳳山簡易庭  法　　官    林育丞
以上正本係照原本作成。
如不服本裁定，得於裁定書送達之翌日起5 日內，以書狀敘述理
由，向本庭提出抗告。　　　　　　　　　
中　　華　　民　　國　　111 　年　　3 　　月　　4 　　日
                              書   記  官